【裁判字號】    97,易,1712
【裁判日期】    970515
【裁判案由】    竊盜
【裁判全文】
臺灣臺中地方法院刑事判決              97年度易字第1712號
公  訴  人  臺灣臺中地方法院檢察署檢察官
被      告  壬○○
                    現於另案在臺灣臺中看守所羈押中
上列被告因竊盜等案件，經檢察官提起公訴（97年度偵字第6485
號），本院判決如下：
    主    文
壬○○竊盜，累犯，處有期徒刑肆月，又竊盜陸罪，均累犯，各
處有期徒刑貳月，應執行處有期徒刑壹年貳月。
    犯罪事實
一、壬○○前於民國94年間，因違反毒品危害防制條例、竊盜案
    件，經本院以94年度訴字第3234號、95年度中簡上字第57號
    判決，分別判處應執行有期徒刑1 年、1年2月確定，經本院
    以96年度聲減字第825號判決減刑後，甫於96年7月16日縮刑
    期滿執行完畢。詎仍不知悔改，竟意圖為自己不法所有，先
    後為如附表所示之各次竊盜時、地、被害人及所竊得財物之
    竊盜行為（侵入住宅部分均未據告訴）。嗣經警方就己○○
    提供之監視錄影帶畫面逐一比對，追查該車牌號碼NRA-569
    重機車之所有人為庚○○後，循線查獲壬○○所犯如附表編
    號7 所示之竊盜案件。另被告於所犯附表編號1至6之竊盜案
    件後，犯罪尚未經有偵查權之公務員發覺前，主動向臺中縣
    霧峰分局成功派出所警員自首，而接受裁判。
二、案經臺中縣警察局霧峰分局報請臺灣臺中地方法院檢察署檢
    察官偵查起訴。
    理      由
一、按被告以外之人於審判外之陳述，雖不符前四條之規定，而
    經當事人於審判程序同意作為證據，法院審酌該言詞陳述或
    書面陳述作成時之情況，認為適當者，亦得為證據。當事人
    、代理人或辯護人於法院調查證據時，知有第159條第1項不
    得為證據之情形，而未於言詞辯論終結前聲明異議者，視為
    有前項之同意，刑事訴訟法第159條之5定有明文。經查，被
    害人丙○○、丁○○、辛○○、戊○○、甲○○、乙○○及
    己○○於警詢之陳述，對被告而言，其性質雖均屬傳聞證據
    ，然其警詢筆錄之內容，業經本院審理時予以提示並告以要
    旨，且各經檢察官及被告表示意見，當事人或被告已知上述
    筆錄乃傳聞證據，且均未於言詞辯論終結前對該等筆錄內容
    異議，依前揭規定，擬制同意作為證據，且其陳述亦無不法
    取供之情形，本院認以之作為證據，應屬適當，依刑事訴訟
    法第159條之5規定，具有證據能力。
二、訊據被告壬○○對於上開事實均坦承不諱，於97年5月1日本
    院審理本案時坦承稱：「均無意見，我均認罪」等語，核與
    關係人即車主庚○○於本院審判時之指述及上開七名被害人
    （詳如下述）於警詢、審判時之指述情節相符。
（一）關係人庚○○於97年5月1日本院審理本案時指稱：「NRA-
      569 號機車是伊所有，但是被告向伊借的，他說要載小孩
      出去玩，被告每天都會向伊借，伊不知道他借機車作何用
      途」等語。（見本院卷第19頁）
（二）被害人丙○○於97年2月12日警詢時指稱：「伊是96年12
      月15日大約下午14時56分許，伊的電腦放在家中一樓客廳
      被竊的，伊當時有向霧峰分局成功派出所報案。」「伊放
      在家中的筆記型電腦廠牌是宏碁銀色，共價值約新台幣2
      萬元左右。」「竊嫌是利用當時我們樓下沒大人，佯稱要
      詢問買房子，直接開門進到伊屋內，等小孩上樓叫伊時，
      趁機偷走伊放在一樓客廳的筆記型電腦... 」等語。（見
      警卷第9頁至第10頁）
（三）被害人丁○○於97年2月12日警詢時指稱：「伊是96年12
      月20日大約下午17時許，伊的電腦放在公司一樓辦公室被
      竊的，伊當時有向霧峰分局成功派出所報案。」「伊放在
      公司的電腦廠牌是主機捷元乳白色的，螢幕廠牌是19吋
      BENQ，共價值約新台幣10萬左右。」「竊嫌應該是由公司
      前面玻璃門進去的」；又於97年5月1日本院審理本案時指
      稱：「被告是白天進入屋內，門窗均未被破壞，伊是被偷
      了電腦主機及螢幕各一台」等語。（見警卷第11頁至第12
      頁、本院卷第19頁反面）
（四）被害人辛○○於97年2 月13日警詢時指稱：「伊是96年12
      月23日約19時許，伊的電腦放在公司一樓辦公室被竊的。
      」「伊的電腦螢幕是華碩黑色的，價值約新台幣6500元左
      右。」「竊嫌當時是由一樓公司玻璃門進去，伊出門時有
      上鎖，回來的時候就發現玻璃門被打開.. 」；又於97年5
      月1 日本院審理本案時指稱：「伊太太是當天下午四點多
      出門，伊是於當天下午六點多回家，被竊盜的時間應該是
      當天下午四到六點之間，該段時間太陽應該還沒有下山，
      當時家裡的門窗均未被破壞，但門應該是鎖起來的... 」
      等語。（見警卷第13頁、本院卷第19頁反面）
（五）被害人戊○○於97年2月12日警詢時指稱：「伊是於97年1
      月5 日大約中午12時30分許，伊的電腦螢幕放在公司一樓
      門口櫃檯被竊的。」「伊的電腦螢幕是宏碁黑色的，價值
      約新台幣5000元左右。」等語。（見警卷第15頁）
（六）被害人甲○○於97年2月12日警詢時指稱：「伊是97年1月
      29日大約下午15時30分許，當時伊的筆記型電腦放在補習
      班一樓櫃檯被竊的... 」「伊的筆記型電腦廠牌是華碩灰
      銀色的，價值約新台幣1 萬元左右。」「竊嫌由我們補習
      班大門直接開門進去，當時我們尚在營業時間，所以門沒
      關，而且當時伊人剛好在後面整理教室.. 」等語。（見
      警卷第17頁）
（七）被害人乙○○於97年2月12日警詢時指稱：「伊是97年2月
      4 日大約下午19時28分許，伊的電腦螢幕放在公司一樓櫃
      檯被竊的。」「伊的電腦螢幕廠牌是HANNSG彩晶黑色的，
      價值約新台幣1萬元左右.. 」「竊嫌由我們補習班大門直
      接開門進去，當時我們尚在營業時間，所以門沒關... 」
      又於97年4 月29日本院訊問時指稱：「伊是臺中縣大里市
      ○○路111 號康乃爾補習班，當時補習班未上鎖，被告自
      行打開大門進入屋內，偷走放在櫃檯上的電腦液晶螢幕一
      台，沒有剪斷電腦線，我們監視器錄影顯示時間是被告進
      來的時間是晚上19時25分，徒手搬走電腦螢幕。」「該址
      晚上並沒有人住，純粹供補習班使用」等語。（見警卷第
      18 頁、本院卷第15頁）
（八）被害人己○○於97年2月12日警詢時指稱：「伊是97年2月
      11日大約下午16時許，伊的電腦放在公司一樓辦公室被竊
      的。」「伊放在公司的電腦是宏碁黑色的，價值約新台幣
      3500元左右。」「竊嫌是破壞我們公司一樓玻璃門門鎖進
      入」等語。（見警卷第20頁）
    此外更有刑案現場測繪圖7 紙、監視錄影帶翻拍照片12張、
    查獲照片16張附卷可按。足認被告之自白與事實相符。本件
    事證明確，被告罪行洵堪認定。
三、核被告壬○○所為，係犯刑法第320條第1項之竊盜罪。其先
    後7 次犯行，犯意各別，行為互殊，應分論併罰。又被告前
    曾受有期徒刑之執行完畢，有刑案資料查註紀錄表在卷可稽
    。其於受有期徒刑之執行完畢後，5年內故意再犯本件有期
    徒刑以上之罪，均為累犯，應依刑法第47條第1項規定，加
    重其刑。又前揭犯罪事實除附表編號7之外，其餘犯行均係
    職司犯罪偵查之公務員尚未發覺前，即由被告主動供承，警
    方始依被告之自白，循線查悉等情，有臺中縣霧峰分局成功
    派出所警員蘇逸勳製作之職務報告書1份附卷為憑。是就此6
    件犯行，依刑法第62條前段之規定，減輕其刑，並依法先加
    後減。再審酌被告素行不佳，且年輕力壯，卻不思以正當途
    徑掙取金錢，圖以不勞而獲之方式獲取財物，惟其犯罪之手
    段尚稱平和、犯罪所得非鉅及犯罪後坦承犯行、自首態度良
    好等一切情狀，分別量處如主文所示之刑，並定其應執行之
    刑，以資懲儆。
四、公訴意旨請求依竊盜犯、贓物犯保安處分條例規定令被告入
    勞動場所強制工作，以收懲儆之效乙節。惟按保安處分係對
    受處分人將來之危險性所為拘束其身體、自由等之處置，以
    達教化與治療之目的，為刑罰之補充制度，本諸法治國家保
    障人權之原理及刑法之保護作用，其法律規定之內容，應受
    比例原則之規範，使保安處分之宣告，與行為人所為行為之
    嚴重性，行為人所表現之危險性，及對行為人未來行為之期
    待性相當（司法院大法官會議釋字第471 號解釋參照）。經
    查被告雖有竊盜前科，且於本案所犯之竊盜犯行多達七次惟
    其每次所竊取財物之數量及價值非鉅，危害他人財產法益之
    情節尚非重大，且旋在有偵查犯罪職權之警員發覺前，自首
    附表編號(一)至(六)之六次犯行而接受裁判，顯見已有悔悟之意
    ，無潛在之危險性格，則對被告量處如上之有期徒刑，已足
    資懲儆，公訴人併請求宣告被告壬○○應於刑之執行前，令
    入勞動場所施以強制工作，核與被告所為行為之嚴重性、所
    表現之危險性及對於其未來行為之期待性，尚非相當，本院
    認無再令其入勞動場所強制工作之必要，爰不予宣告刑前強
    制工作，併此敘明。
據上論斷，應依刑事訴訟法第299條第1項前段，刑法第320條第1
項、第47條第1項、第51條第5款、第62條前段，判決如主文。
中    華    民    國    97    年    5     月    15    日
                  刑事第三庭    法  官  黃松竹
上正本證明與原本無異。
如不服本判決，應於收受送達後10日內向本院提出上訴書狀（應
敘述具體理由並附繕本）。
上訴書狀如未敘述理由，應於上訴期間屆滿後20日內補提理由書
於本院。
                                書記官  黃毅皓
中    華    民    國    97    年    5    月    15    日
附錄論罪科刑法條
刑法第320條第1項
意圖為自己或第三人不法之所有，而竊取他人之動產者，為竊盜
罪，處五年以下有期徒刑、拘役或五百元以下罰金。
附表
┌─┬────┬────┬───┬──────────┐
│編│竊盜時間│竊盜地點│被害人│竊取方式            │
│號│        │        │      │                    │
├─┼────┼────┼───┼──────────┤
│1 │96年12月│臺中縣大│丙○○│騎乘車牌號碼NRA-569 │
│  │15日下午│里市五福│      │號重機車，經過該處，│
│  │2時56分 │二街110 │      │見大門未關，即直接進│
│  │許      │號      │      │入屋內，向正在玩耍之│
│  │        │        │      │丙○○之小孩佯稱要找│
│  │        │        │      │其父母，趁小孩上樓叫│
│  │        │        │      │喚父母之際，徒手竊取│
│  │        │        │      │丙○○所有，置放在1 │
│  │        │        │      │樓桌上之筆記型電腦1 │
│  │        │        │      │台。得手後，載往臺中│
│  │        │        │      │市○○路之跳蚤市場，│
│  │        │        │      │以新臺幣（下同）3000│
│  │        │        │      │元變賣，得款花用完畢│
│  │        │        │      │。                  │
├─┼────┼────┼───┼──────────┤
│2 │96年12月│臺中縣大│丁○○│騎乘車牌號碼NRA-569 │
│  │20日下午│里市中興│      │號重機車，經過該處，│
│  │5時許   │路1段66 │      │見大門未鎖，即推門直│
│  │        │號之2   │      │接進入屋內，徒手竊取│
│  │        │        │      │李田生所有，置放在1 │
│  │        │        │      │樓辦公桌上之捷元廠牌│
│  │        │        │      │之電腦主機、BEBQ廠牌│
│  │        │        │      │電腦液晶螢幕各1台。 │
│  │        │        │      │得手後，載往臺中市東│
│  │        │        │      │光路之跳蚤市場，以40│
│  │        │        │      │00元變賣，得款花用完│
│  │        │        │      │畢。                │
├─┼────┼────┼───┼──────────┤
│3 │96年12月│臺中縣大│辛○○│騎乘車牌號碼NRA-569 │
│  │23日下午│里市塗城│      │號重機車，經過該處，│
│  │4時30分 │路422號 │      │持扁型鑰匙1支轉開門 │
│  │許      │之緯誠資│      │鎖，即推門直接進入屋│
│  │        │訊商行  │      │內，徒手竊取門辛○○│
│  │        │        │      │所有，置放在樓辦公桌│
│  │        │        │      │上之華碩廠牌之電腦液│
│  │        │        │      │晶螢幕1台。得手後， │
│  │        │        │      │載往臺中市○○路之跳│
│  │        │        │      │蚤市場，以2000元變賣│
│  │        │        │      │，得款花進入屋完畢。│
├─┼────┼────┼───┼──────────┤
│4 │97年1月5│臺中縣大│戊○○│騎乘車牌號碼NRA-569 │
│  │日中午12│里市瑞成│      │號重機車，經過該處，│
│  │時許    │一街181 │      │見大門未關，即直接進│
│  │        │號之林美│      │入屋內，徒手竊取林正│
│  │        │洗衣店  │      │義所有，置放在1樓櫃 │
│  │        │        │      │臺之宏碁廠牌之電腦液│
│  │        │        │      │晶螢幕台。得手後，載│
│  │        │        │      │往臺中市○○路之跳蚤│
│  │        │        │      │市場，以2000元變賣，│
│  │        │        │      │得款花用完畢。      │
├─┼────┼────┼───┼──────────┤
│5 │97年1月 │臺中縣大│甲○○│騎乘車牌號碼NRA-569 │
│  │29日下午│里市向學│      │號重機車，經過該處，│
│  │3時30分 │一路139 │      │見大門未關，即直接進│
│  │許      │號之佳音│      │入屋內，徒手竊取王宗│
│  │        │補習班  │      │德所有，置放在1樓櫃 │
│  │        │        │      │臺上之華碩廠牌之電腦│
│  │        │        │      │液晶螢幕1台。得手後 │
│  │        │        │      │，載往臺中市○○路之│
│  │        │        │      │跳蚤市場，以4000元變│
│  │        │        │      │賣，得款花用完畢。  │
├─┼────┼────┼───┼──────────┤
│6 │97年2月4│臺中縣大│乙○○│騎乘車牌號碼NRA-569 │
│  │日晚間7 │里市文化│      │號重機車，經過該處，│
│  │時28分許│路111號 │      │見大門未關，即直接進│
│  │        │之康乃爾│      │入屋內，徒手竊取何憶│
│  │        │夜間無人│      │慧所有，置放在1樓櫃 │
│  │        │居住之補│      │臺上之HANNSG廠牌之電│
│  │        │習班    │      │腦液晶螢幕1台。得手 │
│  │        │        │      │後，載往臺中市○○路│
│  │        │        │      │之跳蚤市場，以1500元│
│  │        │        │      │變賣，得款花用完畢。│
├─┼────┼────┼───┼──────────┤
│7 │97年2月 │臺中縣大│己○○│騎乘車牌號碼NRA-569 │
│  │11日下午│里市向學│      │號重機車，經過該處，│
│  │4時許   │路20號之│      │持扁型鑰匙1支轉開門 │
│  │        │佑勤建設│      │鎖，即推門直接進入屋│
│  │        │公司    │      │內，徒手竊取己○○所│
│  │        │        │      │有，置放在1樓辦公桌 │
│  │        │        │      │上之宏碁廠牌之電腦主│
│  │        │        │      │機及電腦液晶螢幕各1 │
│  │        │        │      │台。得手後，載往臺中│
│  │        │        │      │市○○路之跳蚤市場，│
│  │        │        │      │以3000元變賣，得款花│
│  │        │        │      │用完畢。            │
└─┴────┴────┴───┴──────────┘


司法院資訊處製作；財團法人民間司法改革基金會備份。
